臺灣澎湖地方法院刑事判決
111年度簡字第3號
公  訴  人  臺灣澎湖地方檢察署檢察官
被      告  張世源
上列被告因加重竊盜案件，經檢察官提起公訴（111年度偵字第1
49號），因被告自白犯罪，經本院合議庭裁定改行簡易程序，逕
以簡易判決處刑如下：
　　主　　　文
張世源犯攜帶兇器竊盜罪，共貳罪，各處有期徒刑陸月，如易科
罰金，以新臺幣壹仟元折算壹日。應執行有期徒刑捌月，如易科
罰金，以新臺幣壹仟元折算壹日。
　　事實及理由
一、本件犯罪事實、證據及應適用法條，均引用檢察官起訴書之
    記載（如附件）。
二、核被告張世源所為，均係犯刑法第321條第1項第3款之攜帶
    兇器竊盜罪。被告所犯上開2罪間，行竊地點不同，犯意各
    別，行為互殊，應予分論併罰。
三、爰審酌被告正值壯年，非無正常工作能力，竟為圖一己之利
    ，不循正當途徑獲取財物，恣意竊取他人財物，顯然欠缺尊
    重他人財產權之觀念，所為實應非難；兼衡其素行、犯後坦
    承犯行之態度，然未與告訴人張○○、夏○○達成和解賠償損害
    或取得宥恕，並考量其本案各次犯罪動機、手段、目的、情
    節，及其於本院訊問時自陳高職畢業之智識程度、從事住家
    維修，小康之家庭經濟狀況（見本院卷第114頁）等一切情
    狀，分別量處如主文所示之刑，及諭知易科罰金之折算標準
    ，以資懲儆。另參酌其各次犯行類型、次數、時空間隔、侵
    害法益之異同及侵害程度、各該法益間之獨立程度、非難重
    複性及回復社會秩序之需求性等因素，定其應執行刑如主文
    所示，及諭知易科罰金之折算標準。
四、沒收部分：
　㈠被告所竊得之龍柏木2批，為其犯罪所得，分別經告訴人張○○
    、夏○○領回，此有贓物認領保管單2紙在卷可稽（見警卷第3
    7、39頁)，爰均不予宣告沒收。
　㈡按供犯罪所用、犯罪預備之物或犯罪所生之物，屬於犯罪行
    為人者，得沒收之，刑法第38條第2項前段定有明文。扣案
    之鋸子2把、小尖鋤頭1把，均為為被告之母吳○○所有，非被
    告所有，業據被告供承在卷（見警卷第6頁），爰均不予宣
    告沒收。　
五、依刑事訴訟法第449條第2項、第3項、第454條第2項，刑法
    第321條第1項第3款、第51條第5款、第41條第1項前段，刑
    法施行法第1條之1第1項，逕以簡易判決處刑如主文。
六、如不服本判決應於收受判決後20日內向本院提出上訴書狀，
    並應敘述具體理由；其未敘述上訴理由者，應於上訴期間屆
    滿後20日內向本院補提理由書（均須按他造當事人之人數附
    繕本）「切勿逕送上級法院」。
中　　華　　民　　國　　111 　年　　12　　月　　15  　日
　　　　　　　　　刑事庭  法　官　王偉為
以上正本證明與原本無異。
如不服本判決應於收受判決後20日內向本院提出上訴書狀，並應
敘述具體理由；其未敘述上訴理由者，應於上訴期間屆滿後20日
內向本院補提理由書(均須按他造當事人之人數附繕本)「切勿逕
送上級法院」。　
因疫情而遲誤不變期間，得向法院聲請回復原狀。　　　　　　
中　　華　　民　　國　　111 　年　　12　　月　　15　　日
　　　　　　　　　　　　　書記官　莊心羽
附錄本案論罪科刑法條：
中華民國刑法第321條第1項第3款：
犯前條第1項、第2項之罪而有下列情形之一者，處6月以上5年以
下有期徒刑，得併科50萬元以下罰金：
三、攜帶兇器而犯之。
附件：
臺灣澎湖地方檢察署檢察官起訴書
                                      111年度偵字第149號
　　被　　　告　張世源　男　00歲（民國00年0月0日生）
　　　　　　　　　　　　住○○市○○區○○○街000巷00號
　　　　　　　　　　　　國民身分證統一編號：Z000000000號
上列被告因竊盜案件，已經偵查終結，認應該提起公訴，茲將犯
罪事實及證據並所犯法條分敘如下：
　　　　　　犯罪事實
一、張世源意圖為自己不法之所有，基於竊盜之犯意，先於民國
    110年12月7日10時10分許，在澎湖縣○○鄉○○村00號中和社區
    活動中心前，趁四下無人注意之際，持可供兇器使用之鋸子
    1把，鋸下該活動中心所有為張○○管理之龍柏樹枝6支並竊取
    之，得手後，即騎乘車號000-000號普通重型機車載運返回
    澎湖縣○○鄉○○村○○00號之3住處後方空地藏放。又於110年12
    月10日22時30分許，在夏○○位於澎湖縣○○鄉○○村○○○○00號住
    處旁，趁深夜無人看管之際，張世源持可供兇器使用之鋸子
    2把、小尖鋤頭1把，自夏○○所有之龍柏樹鋸下龍柏樹枝6支
    ，並撿拾地面上已乾枯之龍柏樹枝2支，得手後，即騎乘上
    揭機車載運回上址住處後方空地放置，旋騎乘機車返回現場
    ，使用鋸子鋸下一已乾枯龍柏樹之樹幹並竊取之，得手後，
    又騎乘上開機車運回上址住處後方空地藏放，再於翌(11)日
    5時10分許，張世源以可供兇器使用之小尖鋤頭1把挖掘上述
    已乾枯龍柏樹之根部並竊取之，得手後，亦騎乘上開機車載
    回上址住處後方空地放置，並將上述竊得之龍柏樹枝、樹幹
    切割成長度不等之木塊，預備以船運方式寄往高雄市販售牟
    利。嗣經夏○○哥哥夏○○發覺有異並報警處理，經警調閱路口
    監視錄影畫面後，於110年12月11日13時0分許，在澎湖縣○○
    鄉○○村○○00號之3，查獲並扣得已切割完畢之龍柏樹2批(已
    發還被害人)、犯罪工具鋸子2把及小尖鋤頭1把，查悉上情
    。
二、案經張○○、夏○○2人分別訴由澎湖縣政府警察局望安分局報
    告偵辦。
　　　　　　證據並所犯法條
一、證據清單：
編號 證據名稱 待證事項 1 被告張世源於警詢時之自白。 被告坦承前揭全部犯罪事實不諱。 2 告訴代理人即中和社區發展協會理事長張○○於警詢時之指訴。 指訴被告於110年12月7日之竊盜犯行。 3 告訴人夏○○於警詢時之指訴。 指訴被告於110年12月10日及11日之竊盜犯行。 4 證人夏○○、夏陳○○2人於警詢時之證述。 證明告訴人夏○○所有之龍柏樹1棵及龍柏樹枝6支遭人竊取之事實。 5 澎湖縣政府警察局望安分局扣押筆錄、扣押物品目錄表1份、贓物認領收據2張。 警方在被告上址住處扣得龍柏樹2批、鋸子2把、小尖鋤頭1把之事實。 6 現場圖3張、現場照片及監視錄影畫面擷取照片共50張。 證明被告前揭犯罪事實。 
二、核被告張世源所為，係犯刑法第321條第1項第3款之加重竊
    盜罪嫌。被告所為上開2犯行，犯意各別，行為互殊，請予
    分論併罰。至扣案之鋸子2把及小尖鋤頭1把，係被告母親吳
    秀英所有，爰不聲請宣告沒收。
三、依刑事訴訟法第251條第1項提起公訴。
　　此　致
臺灣澎湖地方法院
中　　華　　民　　國　 111　　年　　6 　　月　　20　　日
　　　　　　　　　　　　　　　檢　察　官  吳巡龍
上述正本證明與原本無異
中　　華　　民　　國　 111　　年　　6 　　月　　22　　日
　　　　　　　　　　　　　　　書  記  官  葉天富
附錄法條
中華民國刑法第321條
犯前條第 1 項、第 2 項之罪而有下列情形之一者，處 6 月以
上 5 年以下有期徒刑，得併科 50 萬元以下罰金：
一、侵入住宅或有人居住之建築物、船艦或隱匿其內而犯之。
二、毀越門窗、牆垣或其他安全設備而犯之。
三、攜帶兇器而犯之。
四、結夥三人以上而犯之。
五、乘火災、水災或其他災害之際而犯之。
六、在車站、港埠、航空站或其他供水、陸、空公眾運輸之舟、
    車、航空機內而犯之。
前項之未遂犯罰之。